【裁判字號】    99,簡上,552
【裁判日期】    990910
【裁判案由】    妨害秘密等
【裁判全文】
臺灣板橋地方法院刑事判決             99年度簡上字第552號
上  訴  人  臺灣板橋地方法院檢察署檢察官
上  訴  人
即  被  告  甲○○原名呂健良.
上列上訴人因被告妨害秘密等案件，不服本院民國99年4 月20日
99年度簡字第2913號第一審判決（聲請簡易判決處刑案號：99年
度偵字第7678號），提起上訴，本院管轄之第二審合議庭判決如
下：
    主  文
上訴駁回。
    事實及理由
一、本案經本院審理結果，認第一審以上訴人即被告甲○○所為
    係犯刑法第315 條之1 第2 款之妨害秘密罪（2 罪）、同法
    第305 條之恐嚇危害安全罪（論以接續犯1 罪），分別判處
    拘役59日、拘役59日及有期徒刑2 月，如易科罰金，均以新
    臺幣（下同）1, 000元折算1 日，拘役部分並定應執行刑為
    拘役100 日，如易科罰金，以1, 000元折算1 日，及扣案之
    NO- KIA 廠牌行動電話（序號：000000000000000 號）1 支
    及筆記型電腦1 臺均沒收之。其認事用法均無違誤，量刑亦
    屬適當，應予維持，餘均引用如附件第一審判決書所記載之
    事實、證據及理由。
二、上訴理由
（一）臺灣板橋地方法院檢察署檢察官上訴意旨略以：被告利用
      與告訴人交往機會，多次竊錄與告訴人間性愛畫面，事後
      並恐嚇告訴人，致告訴人心生畏懼，長期處於擔心自己性
      愛畫面外流壓力中，影響告訴人生活甚鉅，且迄今未能與
      告訴人達成和解，給予告訴人適度賠償，被告犯後態度不
      佳，原審量刑，於刑法第57條顯有未洽，請撤銷原判決，
      更為判決等語。
（二）被告上訴理由略以：對於原審判決並無意見，因知悉檢察
      官上訴所以也提起上訴，伊並無犯後態度不佳之情形等語
      。
三、經查：
（一）按有關刑之量定，乃實體法上賦予法院得為自由裁量之事
      項，倘原審法院量刑未逾越法律所規定之範圍，又無濫用
      權限之情形，即不得任意指摘為違法或不當。經查，原審
      判決已審酌被告無故以照相手機竊錄他人非公開活動部分
      ，復寄送竊錄之內容及以傳送電子郵件方式恐嚇告訴人，
      嚴重侵害其個人隱私，對其身心造成難以抹滅之傷害，亦
      破壞社會秩序、善良風俗，惡性實屬重大，惟其事後已坦
      承犯行，兼衡被告之素行（見卷附臺灣高等法院被告前案
      紀錄表1 份）、高中肄業之智識程度（原審誤載為國中肄
      業，應予更正）、犯罪手段、目的等一切情狀而為量刑，
      且原審之量刑並未逾越法律規定之範圍，自尚難謂有何違
      法或量刑不當之處。是臺灣板橋地方法院檢察署檢察官上
      訴理由所稱請求從重量刑等語，亦無足採。
（二）又被告於本院準備程序及審理時，均已坦承犯行不諱（見
      本院99年7 月2 日準備程序筆錄第3 頁、99年8 月13日審
      判筆錄第7 頁），且於準備程序及審理中皆已表示係因檢
      察官提起上訴伊才提起上訴，故被告提起本件上訴並無法
      律上理由，附此指明。
（三）綜上所述，經核原審認事用法，均無不合，量刑亦屬適當
      ，檢察官及被告提起上訴，為無理由，應予駁回。
據上論斷，依刑事訴訟法第455 條之1 第1 項、第3 項、第368
條、第373 條，判決如主文。
本案經檢察官朱俊銘到庭執行職務。
中    華    民    國    99    年     9    月    10    日
              刑事第十三庭  審判長法  官  王士珮
                                  法  官  楊明佳
                                  法  官  方鴻愷
以上正本證明與原本無異。
本件不得上訴。
                                  書記官  江怡萱
中    華    民    國    99    年    9     月    13    日
附錄本案論罪科刑法條：
中華民國刑法第315條之1
有下列行為之一者，處 3 年以下有期徒刑、拘役或 3 萬元以下
罰金：
一、無故利用工具或設備窺視、竊聽他人非公開之活動、言論、
    談話或身體隱私部位者。
二、無故以錄音、照相、錄影或電磁紀錄竊錄他人非公開之活動
    、言論、談話或身體隱私部位者。
中華民國刑法第305條
以加害生命、身體、自由、名譽、財產之事，恐嚇他人致生危害
於安全者，處 2 年以下有期徒刑、拘役或 3 百元以下罰金。

司法院資訊處製作；財團法人民間司法改革基金會備份。
